臺灣基隆地方法院刑事判決　　　　　　　　　　　　　　九十年度簡上字第七一號
　　上　訴　人
　　即　被　告　丙○○
右列被告因詐欺等案件，不服本院基隆簡易庭九十年度基簡字第三二三號，中華民國
九十年七月三十一日第一審簡易判決（聲請案號：九十年度偵字第五六五號）提起上
訴，本院管轄之第二審合議庭判決如左：
    主  文
上訴駁回。
    事實及理由
一、本案經本院審理結果，認第一審判決以被告丙○○所犯係觸犯刑法第三百三十九
    條第一項之罪，而判處被告有期徒刑三月、如易科罰金得以參佰元折算壹日，除
    除被告係於不詳時地發現甲○○所遺失之支票外（原判決誤載為於八十九年九月
    十八日下午二時許，在台中市○○區○○路四平郵局內），其認事用法均無違誤
    ，量刑亦屬適當，應予維持，並引用第一審判決書記載之事實、證據及理由。
二、上訴人即被告丙○○上訴意旨略以：否認渠交付該支票與案外人乙○○，渠後因
    未掩護乙○○不正常之站崗，乙○○才夾怨報復，八十九年九月間渠均於信義保
    全北企銀之工地工作，不可能在台中等語，指摘原判決不當云云。
三、經查：
  (一)證人李建河於檢察官偵查中具結證稱：八十九年十月前後某日晚上，被告開車來
    警衛室，問我有兩張票可否幫他調現等語。（詳見台灣基隆地方法院檢察署九十
    年度偵字第五六五號卷（下稱偵卷）第二十頁），核與被害人甲○○指述其遺失
    兩張支票情節相符（詳見警卷第二頁），又被告於八十九年九月份在麗景天下警
    衛室持甲○○所遺失之發票人大可為開發工程有限公司、付款人台中市第五信用
    合作社漢口分社、支票號碼ＡＣ0000000號、面額新台幣（下同）三萬八
    千元支票一紙交付與乙○○一節，亦業據證人乙○○於檢察官偵查中具結證述明
    確（詳見偵卷第二十頁），是被告持有甲○○所遺失支票並交付與乙○○一節，
    應堪認定，渠辯稱證人乙○○夾怨報復一節，顯屬事後卸責之詞，不足採信。本
    件被告犯行明確，被告上訴意旨徒以乙○○夾怨報復云云，指摘原判決不當，難
    認有理由，應予駁回。
  (二)至於被告於八十九年九月十八日輪值Ａ班（早上七點至晚上七點），有信義保全
    股份有限公司輪值勤務表附卷可查，是被告不可能與該日下午二點於台中市發現
    甲○○所遺失之支票，原判決此部份之記載核與事實不符，惟此部份事實記載錯
    誤仍無礙犯罪之成立，附此敘明。
四、按被告合法傳喚，無正當之理由不到庭者，得不待其陳述，逕行判決，刑事訴訟
    法第三百七十一條定有明文，本件上訴人即被告經合法傳喚無正當理由未到庭，
    爰依前開規定不待其陳述逕行判決。
據上論斷，應依刑事訴訟法第四百五十五條之一第一項、第三項、第三百七十一條、
第三百六十八條、第三百七十三條，判決如主文。
本案經檢察官吳佳齡到庭執行職務。
中      華      民      國      九十一      年    四    月    二十四    日
                                臺灣基隆地方法院刑事第三庭
                                    審判長法  官    林火炎
                                          法  官    齊  潔
                                          法  官    何怡
右正本證明與原本無異。
本件判決不得上訴。
                                          書記官    湯惠芳
中      華      民      國      九十一      年    四    月    二十六    日
